臺灣士林地方法院民事判決
                                      109年度訴字第349號
原      告  冠崴有限公司000000000000
法定代理人  張峰瑜  
訴訟代理人  吳柏興律師
被      告  天碩設計有限公司000000000000000
法定代理人  許宗英  

上列當事人間請求履行契約事件，本院於民國111年11月21日言
詞辯論終結，判決如下：
    主  文
被告應給付原告新臺幣伍拾捌萬玖仟捌佰玖拾元，及自民國一0
九年三月十四日起至清償日止，按週年利率百分之五計算之利息
。
訴訟費用由被告負擔。
本判決第一項，如原告以新臺幣貳拾萬元為被告供擔保後，得假
執行。但被告如以新臺幣伍拾捌萬玖仟捌佰玖拾元為原告供擔保
後得免為假執行。
    事  實  及  理  由
一、原告原起訴聲明第1項為：被告應給付原告新臺幣(下同)59
    萬9,340元，及自起訴狀繕本送達翌日起至清償日止，按週
    年利率百分之5計算之利息(見本院卷一第10頁)；嗣於本件
    訴訟進行中，將上開聲明變更為：被告應給付原告58萬9,89
    0元，及自起訴狀繕本送達被告之翌日起至清償日止，按週
    年利率百分之5計算之利息(見本院卷一第424頁)，核其所為
    ，係基於同一基礎事實(即兩造間訂製模具契約，請求被告
    給付該模具之訂製款項)，為減縮訴之聲明，依民事訴訟法
    第255條第1項第2、3款規定，應予准許。
二、原告主張：被告前於民國107年7月間向原告訂製模具10套；
    又於108年2月間另向原告訂製模具2套(上開模具計12套，下
    合稱系爭模具)，嗣原告已完成系爭模具之製作，被告並已
    於108年10月26、28日取走系爭模具，則原告已交付系爭模
    具予被告，而被告尚積欠系爭模具尾款58萬9,890元迄未給
    付。為此，爰依兩造間契約(承攬及買賣契約)之法律關係，
    提起本件訴訟等語。並聲明：㈠被告應給付原告58萬9,890元
    ，及自起訴狀繕本送達被告之翌日起至清償日止，按週年利
    率百分之5計算之利息。㈡願供擔保，請准宣告假執行。
三、被告則以：系爭模具由被告負責設計及代工製作，惟系爭模
    具經6次試模後，發現有設計和製造不良即如附件所示之瑕
    疵，且經通知原告，原告仍未修復，被告得依：㈠民法第495
    條規定，請求原告給付保固款即報酬總額百分之15即29萬4,
    150元；㈡民法第497條規定，請求原告給付瑕疵維修費用5萬
    2,000元及研磨加工費8,000元；㈢民法第497條、第492條規
    定，請求原告給付因未提供系爭模具設計圖與零件加工圖18
    萬元；㈣民法第493條規定，請求原告給付搬運模具費用1萬
    元。則被告對原告有上開㈠至㈣合計54萬4,150元之債權(下稱
    系爭抵銷債權)存在，被告並以系爭抵銷債權與原告請求之
    款項為抵銷等語，資為抗辯。並答辯聲明：㈠原告之訴駁回
    。㈡如受不利判決，願供擔保，請准宣告免為假執行。
四、原告主張被告向其訂製系爭模具，其已完成系爭模具之製作
    ，並已於108年10月26日、同年月28日交付予被告，被告尚
    積欠其系爭模具訂製尾款58萬9,890元迄未給付等情，業據
    其提出訂購單、統一發票、照片為證(見本院卷一第24頁、
    第32頁、第258頁)，且為被告所不爭執(見本院卷一第428至
    430頁、第485頁)，堪信為真實。
五、至原告請求被告給付系爭模具訂製尾款58萬9,890元，為被
    告否認，被告抗辯系爭模具有如附件所示之瑕疵，原告未修
    補，其得以系爭抵銷債權為抵銷云云。然查：
　㈠按稱承攬者，謂當事人約定，一方為他方完成一定之工作，
    他方俟工作完成，給付報酬之契約，民法第490條第1項定有
    明文。查兩造間關於系爭模具之訂製，係由原告向第三人採
    購材料後，將材料製作成品，被告所給付之款項係包括費用
    ，而於製作模具前，被告有先提供成品設計圖即塑料定型後
    之外觀設計圖予原告，再由原告提出模具設計圖並經被告確
    認後，原告始開模製造(見本院卷一第429頁之兩造不爭執事
    項㈢)，於製作完成系爭模具後再交付給被告，故兩造間之契
    約關係應屬承攬契約之性質。原告既已製作完成且交付系爭
    模具予被告，依上開規定，被告即負有給付承攬報酬予原告
    之義務。
　㈡至兩造訂購單第4條約定：「承認尾款30%月結90天」(見本院
    卷一第24頁)，原告主張該條之「承認」係指被告之客戶承
    認，被告既已將系爭模具交付予其客戶，原告當得請求被告
    給付系爭模具尾款等語；被告則以系爭模具有如附件所示之
    瑕庛，被告尚未承認系爭模具，被告並無給付尾款之義務；
    縱認被告應給付，被告亦得以系爭抵銷債權為抵銷等語，資
    為抗辯。惟按當事人主張有利於己之事實者，就其事實有舉
    證責任，民事訴訟法第277條本文定有明文；又同法第400條
    第2項對經裁判之抵銷數額，復明定有既判力，則主張抵銷
    之當事人就其主張抵銷之債權及數額確實存在之事實自負有
    舉證責任。
　㈢被告抗辯系爭模具有如附件所示之瑕疵，其對原告有系爭抵
    銷債權存在云云，既為原告否認，依前揭規定及說明，自應
    由被告就系爭模具有如附件所示之瑕疵，以及系爭抵銷債權
    及金額確實存在等情，負舉證之責。然查，被告雖提出其與
    原告間往來電子郵件及Line對話內容為據(見本院卷一第72
    至168頁、第268至288頁、第400頁、第404頁)，惟參以該等
    內容可知，原告於前幾次試模有配合修改模具，嗣被告雖有
    向原告表示系爭模具有如附件所示之瑕疵，然為原告所否認
    ，而被告僅空言抗辯系爭模具存有如附件所示之瑕疵，並未
    提出其他證據以佐其說，難認可採。又系爭模具是否有如附
    件所示之瑕疵存在，因涉及專業，尚須經專業鑑定機關協助
    鑑定，以供本院參酌，雖經兩造同意後，由本院囑託鑑定機
    關進行鑑定，惟被告卻一再藉故拖延而未暫墊付鑑定費用，
    致不能進行鑑定(見本院卷一第488至489頁、第506頁、第61
    4頁、第618頁、第624頁之財團法人台灣公證鑑定中心111年
    4月1日(一一一)北公證文字第04001號函、本院卷二第10頁
    、第16頁之財團法人台灣公證鑑定中心111年10月18日(一一
    一)北公證文字第10004號函)，則被告抗辯系爭模具有如附
    件所示之瑕疵等語，難認可採。又被告既未舉證證明系爭模
    具確有其所主張如附件所示之瑕疵存在，而系爭模具既已由
    原告製造完成並交付予被告，由被告持有，且已投入生產等
    情，為兩造所不爭執(見本院卷一第429頁之兩造不爭執事項
    ㈤)，而被告遲不承認系爭模具，縱依被告抗辯訂購單第4條
    約定之「承認」係指被告承認，惟該承認，亦應以客觀上之
    情事發生，而非以被告主觀上之認定而為認定基準。如前述
    ，自客觀上，系爭模具已製造完成且已交付予被告，被告亦
    已以系爭模具進行生產，並交付予其客戶，且被告所提出之
    證據不能證明系爭模具確有如附件所示之瑕疵，則客觀上已
    足認被告已承認並使用系爭模具，原告當得依兩造間承攬契
    約之法律關係請求被告給付尾款。
　㈣至被告抗辯其對原告有系爭抵銷債權存在，並為抵銷云云。
    惟如前述，被告既未能舉證證明系爭模具有如附件所示之瑕
    疵，則尚難認被告對原告有民法第492條、第493條、第495
    條及第479條規定之系爭抵銷債權存在；況依兩造所提之訂
    購單內容，亦無保固款之約定(見本院卷一第24至28頁、第1
    90至194頁)，則被告抗辯其對原告有保固款即尾款的百分之
    15之債權存在云云，亦難認可採。基上，被告抗辯其對原告
    有系爭抵銷債權存在，難認可採。故被告所為之抵銷抗辯，
    亦屬無據。　
六、綜上，原告已將被告訂製之系爭模具製作完成，並已於108
    年10月26日、同年月28日交付予被告；又被告所舉之證據不
    足以證明系爭模具有如附件所示之瑕疵，難認被告對原告有
    系爭抵銷債權存在，則被告之抵銷抗辯，乃不可採。從而，
    原告依兩造間契約關係，請求被告給付58萬9,890元，洵屬
    有據。又遲延之債務，以支付金錢為標的者，債權人得請求
    依法定利率計算之遲延利息；應付利息之債務，其利率未經
    約定，亦無法律可據者，週年利率為百分之5，第233條第1
    項本文、第203條分別定有明文。本件係以支付金錢為標的
    ，原告就被告應給付上開款項，一併請求自起訴狀繕本送達
    被告翌日即109年3月14日(見本院卷一第52頁)起至清償日止
    ，按週年利率百分之5計算之利息，亦屬有據。
七、從而，原告依系爭模具之承攬契約，請求被告給付58萬9,89
    0元，及自109年3月14日起至清償日止，按週年利率百分之5
    計算之利息，為有理由，應予准許。又兩造分別陳明願供擔
    保聲請宣告假執行及免為假執行，均核無不合，爰分別酌定
    相當擔保金額併宣告之。
八、本件事證已臻明確，兩造其餘之攻擊或防禦方法及所用之證
    據，經本院斟酌後，認為均不足以影響本判決之結果，爰不
    逐一論列，附此敘明。　　
九、據上論結，原告之訴為有理由，依民事訴訟法第78條、第39
    0條第2項、第392條第2項判決如主文。
中　　華　　民　　國　 111　　年　　12　　月　　12　　日
                  民事第一庭
                            法  官  陳月雯
以上正本係照原本作成。
如對本判決上訴，應於判決送達後20日內向本院提出上訴狀，若
委任律師提起上訴者，應一併繳納上訴審裁判費，否則本院得不
命補正逕行駁回上訴。
中　　華　　民　　國　 111　　年　　 12　　月　12 　　日
                            書記官 李佩諭